臺灣士林地方法院刑事判決　　　　　　　 96年度易字第521號
公　訴　人　臺灣士林地方法院檢察署檢察官
被　　　告　甲○○
上列被告因毒品危害防制條例案件，經檢察官提起公訴（95年度
毒偵字第2326號），本院判決如下：
    主  文
甲○○施用第二級毒品，處有期徒刑柒月。
    事  實
一、甲○○前於民國91年間因施用第2 級毒品安非他命案件，經
    本院以91年度毒聲字第1303號裁定送觀察、勒戒後，認無繼
    續施用毒品之傾向，經臺灣士林地方法院檢察署檢察官於92
    年2 月3 日以91年度毒偵字第1282號為不起訴處分確定，並
    於92年2 月13日釋放出所。復於92年間，因持有第1 級毒品
    海洛因，經本院以92年度訴字第476 號判決處有期徒刑6 月
    確定，又因施用第1 級毒品海洛因及施用第2 級毒品安非他
    命案件，經本院以92年度毒聲字第319 號裁定送觀察、勒戒
    後，認有繼續施用毒品之傾向，以92年度毒聲字第435 號裁
    定送強制戒治，於93年1 月9 日因毒品危害防制條例修正而
    釋放，惟所犯施用第1 級及第2 級毒品罪，經本院以92 年
    度訴字第537 號判決分別處有期徒刑8 月、4 月確定，上開
    3 罪經本院以93年度聲字第739 號裁定應執行有期徒刑1 年
    3 月。嗣於93年間，因施用第1 級及第2 級毒品案件，經本
    院以93年度訴字第579 號判決分別處有期徒刑10月、6 月確
    定，嗣經最高法院以95年度台非字第25號撤銷原判，改判處
    有期徒刑8 月、5 月，應執行有期徒刑1 年確定。所犯上開
    持有毒品、施用毒品案件，於93年10月26日入監執行，於95
    年1 月27日假釋出監，本應於95年7 月9 日縮刑期滿，惟復
    於95年2 月2 日假釋中，再因施用毒品案件，經本於95 年
    10月31日，以95年度易字第806 號判決處有期徒刑5 月，並
    於95年12月11日確定，檢察官於96年3 月29日以96執更字第
    121 號撤銷假釋（不構成累犯）。詎仍不知悛悔，於前開強
    制戒治執行完畢釋放後5 年內，基於施用第2 級毒品安非他
    命之犯意，於95年11月17日下午4 時許及同日晚上11時許，
    在臺北縣淡水鎮○○街友人住處，將安非他命置於吸食器內
    燒烤吸食其所生煙霧之方式，施用第2 級毒品安非他命。嗣
    於95年11月18日上午11時許，為警在其臺北縣三芝鄉○○村
    ○○鄰○○街○ 段125 號3 樓住處查獲。
二、案經臺北市政府警察局中正第一分局報告臺灣士林地方法院
    檢察署檢察官偵查起訴。
    理  由
一、上揭事實業據被告甲○○於警、偵訊及本院坦承不諱，且其
    到案後所採集之尿液，經送臺灣尖端先進生技醫藥股份有限
    公司以氣相層析質譜儀檢驗法鑑驗結果，呈甲基安非他命陽
    性反應等情，有上開公司95年11月24日濫用藥物檢驗報告1
    紙在卷可參，足認被告自白有證據可佐，堪以採信，上開事
    實應可認定。又被告前於91年間因施用第2 級毒品安非他命
    案件，經本院以91年度毒聲字第1303號裁定送觀察、勒戒後
    ，認無繼續施用毒品之傾向，業經臺灣士林地方法院檢察署
    檢察官於92年2 月3 日以91年度毒偵字第1282號為不起訴處
    分確定，並於92年2 月13日釋放出所。復於92年間，因施用
    第1 級毒品海洛因及施用第2 級毒品安非他命案件，經本院
    以92年度毒聲字第31 9號裁定送觀察、勒戒後，認有繼續施
    用毒品之傾向，以92年度毒聲字第435 號裁定送強制戒治，
    於93年1 月9 日因毒品危害防制條例修正而釋放等情，有法
    務部線上查詢刑案人犯在監所最新資料報表、臺灣士林地方
    法院檢察署92年度毒偵字第351 號起訴書、93年度毒偵字第
    1014號起訴書、臺灣高等法院被告前案紀錄表在卷足憑，足
    認被告於前次觀察勒戒執行完畢釋放後，5 年內再犯本件施
    用第2 級毒品之罪。事證明確，被告犯行洵堪認定。另被告
    前案係於九十五年二月二日，與本件相距九月有餘，於客觀
    上難認兩案有何包括一罪之情況，因此，本案不為前案效力
    所及，本院自得審究，附此敘明。
二、核被告甲○○所為，係犯毒品危害防制條例第10條第2 項之
    施用第2 級毒品罪。被告施用第2 級毒品安非他命前，持有
    安非他命之低度行為，應為施用安非他命之高度行為所吸收
    ，不另論罪。又被告一日施用二次，時間緊密，當評價為一
    罪。被告前案假釋，業經檢察官於96年3 月29日以96執更字
    第121 號撤銷假釋，有台灣高等法院被告前案紀錄表在卷可
    參，不能認已執行完畢，從而不構成累犯。爰審酌被告施用
    毒品雖屬個人自殘行為，其經觀察、勒戒及強制戒治後，仍
    不知戒絕，竟一再施用毒品，有多次前科，顯見其意志不堅
    ，惟其犯後坦承犯行，態度尚稱良好，及施用毒品之次數、
    品性、生活狀況、智識程度，暨檢察官求刑九月尚嫌太重等
    一切情狀，量處如主文所示之刑。
據上論斷，應依刑事訴訟法、第299 條第1 項前段，毒品危害防
制條例第10條第2 項，判決如主文。
本案經檢察官黃德松到庭執行職務
中　　華　　民　　國　　96　　年　　6 　　月　　22　　日
                  刑事第五庭法  官  周政達
以上正本證明與原本無異。
如不服本判決，應於判決送達後10日內，向本院提出上訴狀。
                            書記官  陳佳伶
中　　華　　民　　國　　96　　年　　6 　　月　　22　　日
附錄本案論罪科刑法條：
毒品危害防制條例第10條第2項
施用第二級毒品者，處 3 年以下有期徒刑。
